臺灣高等法院花蓮分院刑事判決　　　　 95年度上訴字第257號
上　訴　人　臺灣臺東地方法院檢察署檢察官
被　　　告　丁○○
　　　　　　　　　　（另案於臺灣臺東監獄執行中）
上列上訴人因被告偽造文書案件，不服臺灣臺東地方法院95年度
訴字第114號中華民國95年8月16日第一審判決（起訴案號：臺灣
臺東地方法院檢察署95年度偵字第925號），提起上訴，本院判
決如下：
    主  文
上訴駁回。
    事實及理由
一、本案經本院審理結果，認第一審以被告丁○○涉犯刑法第
    217條偽造署押罪，判處有期徒刑7月，認事用法及量刑均無
    不當，應予維持，並引用第一審判決書記載之事實、證據及
    理由（如附件）。
二、檢察官上訴意旨略以：被告於判決前之93年11月10日及94
    年2月19日某時，先後持戊○○交付之摩托羅拉牌行動電話
    ，及向被害人乙○○詐騙得手之諾基亞牌行動電話各1具，
    前往臺東縣關山鎮「東林通訊行」變賣，並假冒其兄「丙○
    ○」之名義，在切結書上偽簽「丙○○」之署押，提出於該
    通訊行而行使之，以此方式詐害「東林通訊行」共計2次之
    行為，業經以95年偵字第1689號偵結，被告所為係犯刑法第
    216條、第210條、第339條第1項之罪，與本件犯罪時間緊接
    ，且觸犯構成要件相同之罪名，顯係連續犯之裁判上一罪關
    係，依審判不可分原則，應為起訴效力所及，原審未及審酌
    ，難謂適當，據以提起上訴。
三、經查：
（一）本案係被告於94年2月19日涉犯竊盜案件經查獲後，於應
      訊時，為免其另案通緝之事實遭發覺，而冒用其兄丙○○
      之名義，於警詢筆錄、逮捕通知單及偵訊筆錄上偽簽「丙
      ○○」之署押及指印，故原審認係涉犯刑法第217條第1項
      之偽造署押罪。然併案之被告於93年11月10日某時，持其
      同居人之女戊○○行動電話出售時，雖在出售之切結書（
      私文書）上偽簽「丙○○」之簽名及指印，然參以2事件
      相隔3個月，雖行為外觀相似，然其實質內容完全不同，
      被告於93年11月10日出售上開行動電話時，當不可能預測
      日後將因竊盜案被逮捕，而於上開公文書上偽簽「丙○○
      」之姓名及指印，且其於切結書上之簽名，並非表示受通
      知之意，而係表示該文書為其所製作，僅一般因程序繁複
      ，故店家乃制式製作相同之文書以供使用，此與於逮捕通
      知單、筆錄等公文書上簽名，僅表示擔保該文書之憑信性
      ，不因而認筆錄係受詢問人所製作，而變更其公文書性質
      之態樣大相逕庭，故原審所認定之事實，與上開併案之被
      告於切結書上偽簽「丙○○」署押以達出售行動電話目的
      之犯行，犯罪態樣及適用之法律並不相同。故被告於竊盜
      行為遭逮捕後，於公務員職務上製作之公文書上偽造署押
      犯行，當係臨時起意為之，與上開併案部分應係屬數罪，
      2犯行係基於個別犯意所為，非屬修正前刑法第56條之連
      續犯行為甚明。
（二）另併案之被告在94年2月19日夜間某時，向乙○○詐取電
      話後，偽造「丙○○」名字出售之行為，雖時間與本案係
      同一日，然被告係因本案經查獲釋放後，因無錢使用，故
      另行起意詐騙，並將詐得之行動電話出售，業據被告於本
      院準備程序及審理時供述甚明，顯然，被告詐騙乙○○後
      偽造「丙○○」署押於切結書上之犯行，均係事後另行起
      意為之，與本案亦無連續犯之裁判上一罪關係。
（三）綜上所述，併案之2案件（95年偵字第1698號），當均係
      基於個別犯意為之，與原審判決之案件並無裁判上一罪關
      係，上訴意旨認原審未慮及此部分，尚有誤解，故其上訴
      並無理由，應予駁回。併案部分，亦應退回由檢察官另行
      偵辦。
據上論斷，應依刑事訴訟法第373條、第368條，判決如主文。
本案經檢察官甲○○到庭執行職務。
中　　華　　民　　國　　96　　年　　1　　月　　 9　　 日
                        審判長法  官  何方興
                              法  官  林德盛
                              法  官  王紋瑩
以上正本證明與原本無異。
如不服本判決，應於判決送達後10日內向本院提出上訴狀。其未
述理由者，並應於提出上訴狀後10日內向本院補提理由狀 (須
附繕本)。
                              書記官  吳家瑩
中　　華　　民　　國　　96　　年　　1　　月　　 9　　 日
